【裁判字號】    97,易,1274
【裁判日期】    980319
【裁判案由】    贓物
【裁判全文】
臺灣屏東地方法院刑事判決          97年度易字第1274號
公  訴  人  臺灣屏東地方法院檢察署檢察官
被      告  甲○○
                    （另案臺灣屏東監獄執行中）
上列被告因贓物案件，經檢察官提起公訴（97年度偵字第1982號
），茲因被告就被訴事實為有罪之陳述，經告知簡式審判程序意
旨，並聽取公訴人及被告之意見後，本院合議庭裁定由受命法官
獨任依簡式審判程序審理，判決如下：
    主  文
甲○○連續故買贓物，累犯，處有期徒刑壹年陸月；減為有期徒
刑玖月。
    事  實
一、甲○○於後開行為前有竊盜、麻藥、妨害兵役等多筆犯罪經
    法院判刑確定之紀錄，最後1 次經徒刑執行完畢係因民國90
    年間犯過失致死罪，經本院90年度交訴字第113 號判處有期
    徒刑6 月確定，並於91年6 月10日入監執行，91年10月4 日
    因易科罰金執行完畢，猶不知悔改，明知如附表所示，由某
    不詳姓名成年男子帶往其位在屏東縣高樹鄉○○村○○路5
    號住處兜售之護照、身分證、金融卡、健保卡、記帳卡、休
    旅車、洗衣機、玉石、手鐲、皮包等物，均為來路不明之贓
    物，竟基於故買贓意之概括犯意，依序於(一)94年9 月15日、
    (二)94年10月1 日、(三)94年10月30日等3 日，連續以護照（含
    臺胞證）每本新臺幣（下同）500 元、身分證每本300 元（
    健保卡、金融卡、記帳卡、存款簿、機車駕照、會員卡、記
    帳卡均於購買護照或身分證等物時附送）、行動電話每支50
    0 元至1,000 元不等、休旅車每輛15,000元（附贈9W-7513
    號車牌、太陽眼鏡）、洗衣車每台3,000 元、卡拉OK每台3,
    000 元、手鐲每只3 00元至500 元不等、LV皮包每只500 元
    、玉石每顆500 元至1,000 元不等之價格，分別故買(一)附表
    編號1.至編號15.、(二)附表編號16.、編號17.、(三)編號18.至編號
    所示之物。嗣為警於94年10月30日上午9 時30分許，持本
    院核發之搜索票至上址執行搜索而查獲鐵夾等物，進而於同
    日下午3 時許，循線轉往其位在屏東縣屏東市○○○路792
    號11樓之租處，起出被害人宋佩珊等失竊之護照等贓物而查
    獲。
二、案經屏東縣政府警察局里港分局報告臺灣屏東地方法院檢察
    署檢察官偵查起訴。
    理  由
一、前揭犯罪事實，業據被告甲○○於本院審理時自白不諱，並
    經證人即附表所示被害人宋佩珊等23人於警詢中證述在卷，
    復有贓物認領保管單、車籍資料、租賃契約書、存摺、搜索
    扣押筆錄、扣押物品目錄表、扣押物品清單、採證照片附卷
    可參，被告甲○○自白故買贓物犯行，堪認與事實相符。本
    件被告犯罪事證已臻明確，應依法論科。
二、刑法於94年2 月2 日修正公布，95年7 月1 日施行，關於法
    律變更之比較適用原則，新法第2 條第1 項之規定，係規範
    行為後法律變更所生新舊法律比較適用之準據法，於新法施
    行後，應適用新法第2 條第1 項之規定，為「從舊從輕」之
    比較。比較時應就罪刑有關之共犯、未遂犯、想像競合犯、
    牽連犯、連續犯、結合犯，以及累犯加重、自首減輕暨其他
    法定加減原因（如身分加減）與加減例等一切情形，綜其全
    部罪刑之結果而為比較。查：
  (一)被告行為後，刑法第33條第5 款修正規定「罰金：新臺幣1
    千元以上，以百元計算之。」，而修正前刑法第33條第5 款
    規定「罰金：1 元以上。」，若換算為新臺幣，僅為新臺幣
    3 元，比較新舊法結果，就被告所犯故買贓物罪法定本刑為
    併科罰金刑部分，以被告行為時即修正前刑法所定罰金刑之
    下限較有利於行為人。
  (二)被告行為後，刑法關於累犯之規定，自原規定：「受有期徒
    刑之執行完畢，或受無期徒刑或有期徒刑一部之執行而赦免
    後，5 年以內再犯有期徒刑以上之罪者，為累犯，加重本刑
    至2 分之1 。」，改為：「受徒刑之執行完畢，或一部之執
    行而赦免後，5 年以內故意再犯有期徒刑以上之罪者，為累
    犯，加重本刑至2 分之1 。」，因修正後之法律增加「故意
    」之要件，此部分比較新舊法律之結果，以修正後之法律較
    有利於被告。
  (三)被告行為後，刑法第56條連續犯之規定，亦同時經修正刪除
    ，則被告之犯行，因行為後新法業已刪除連續犯之規定，此
    刪除雖非犯罪構成要件之變更，但顯已影響行為人刑罰之法
    律效果，自屬法律有變更，比較新、舊法結果，以被告行為
    時之法律即舊法較有利於被告。
  (四)就上開修正前後之規定，罰金刑最低額、連續犯部分，以修
    正前對被告較有利；累犯部分則以修正後之規定較有利於被
    告。綜合上開各項比較結果，以修正前之規定較有利於被告
    ，依刑法第2 條第1 項前段，應全部適用最有利於被告之行
    為時法律。
三、核被告甲○○所為，係犯刑法第349 條第2 項故買贓物罪。
    其先後3 次故買贓物犯行，時間緊接，手法相同，觸犯構成
    要件同一之罪名，顯係基於概括犯意反覆為之，為連續犯，
    應依94年2 月2 日修正公布前刑法第56條規定，論以連續故
    買贓物罪，並加重其刑。又其上開行為前，曾因犯過失致死
    罪，經本院90年度交訴字第113 號判處有期徒刑6 月確定，
    並於91年6 月10日入監執行，91年10月4 日易科罰金執行完
    畢，有臺灣高等法院被告前案紀錄表及臺灣屏東地方法院檢
    察署刑案資料查註紀錄表各1 份在卷可按，乃受徒刑之執行
    完畢，5 年以內因故意而再犯本件有期徒刑以上之罪，應依
    累犯之規定，加重其刑。其刑之加重事由有二，遞加重之。
四、爰審酌被告甲○○為57年5 月5 日出生、受有國小畢業教育
    程度、業工之人，有警詢年籍資料附卷可參，並據其在本院
    審理時自陳在卷，本件犯罪時年36歲，正值青壯，竟不思進
    取，除前開構成累犯要件刑之執行紀錄外，尚有竊盜、妨害
    兵役、麻藥等多筆犯罪經法院判刑確定之前科，有臺灣高等
    法院被告前案紀錄表及臺灣屏東地方法院檢察署刑案資料查
    註紀錄表各1 份在卷可按，素行欠佳，並審酌故買贓物之內
    容、數量及次數，對於法益所生侵害之程度非輕，及其犯罪
    經查獲後，均能坦認犯行之犯後態度，另公訴意旨具體求處
    有期徒刑1 年，尚嫌過輕等一切情狀，量處如主文所示宣告
    刑。
五、本件被告犯罪時間在96年4 月24日以前，所犯為刑法第349
    條第2 項故買贓物罪，與96年罪犯減刑條例第2 條第1 項第
    3 款所定宣告減刑之積極要件相合，爰依中華民國96年罪犯
    減刑條例第2 條第1 項第3 款之規定，減其刑期2 分之1 。
據上論斷，應依刑事訴訟法第273 條之1 第1 項、第299 條第1
項前段，刑法第2 條第1 項前段、第349 條第2 項、94年2 月2
日修正公布前刑法第56條、第47條第1 項，罰金罰鍰提高標準條
例第1 條前段，中華民國96年罪犯減刑條例第2 條第1 項第3 款
、第7 條，判決如主文。
本案經檢察官簡志祥到庭執行職務
中    華    民    國    98    年    3     月    19    日
                    刑事第二庭  法  官  陳松檀
以上正本證明與原本無異。
如不服本判決應於收受判決後10日內向本院提出上訴書狀，並應
敘述具體理由；其未敘述上訴理由者，應於上訴期間屆滿後20日
內向本院補提理由書（均須按他造當事人之人數附繕本）「切勿
逕送上級法院」。
中    華    民    國    98    年    3     月    19    日
                                書記官  黃佳惠
附錄本判決論罪之法條：
中華民國刑法第349條
收受贓物者，處3 年以下有期徒刑、拘役或5 百元以下罰金。
搬運、寄藏、故買贓物或為牙保者，處5 年以下有期徒刑、拘役
或科或併科1 千元以下罰金。
因贓物變得之財物，以贓物論。
【附表】
 ┌───┬──────┬───┬────┐
 │ 編號 │  時    間  │被害人│所得財物│
 ├───┼──────┼───┼────┤
 │  １  │94年9 月15日│宋佩珊│ 駕照   │
 ├───┼──────┼───┼────┤
 │  ２  │94年9 月15日│黃吉南│ 護照、 │
 │      │            │      │ 通行證 │
 ├───┼──────┼───┼────┤
 │  ３  │94年9 月15日│郭南勝│ 護照、 │
 │      │            │      │ 台胞證 │
 ├───┼──────┼───┼────┤
 │  ４  │94年9 月15日│童建華│ 護照   │
 ├───┼──────┼───┼────┤
 │  ５  │94年9 月15日│邱建和│ 護照   │
 ├───┼──────┼───┼────┤
 │  ６  │94年9 月15日│林陳寬│ 護照   │
 ├───┼──────┼───┼────┤
 │  ７  │94年9 月15日│張玉玲│ 會員卡 │
 │      │            │      │ 贈送   │
 ├───┼──────┼───┼────┤
 │  ８  │94年9 月15日│許雪珍│ 護照   │
 ├───┼──────┼───┼────┤
 │  ９  │94年9 月15日│楊深為│ 玉鐲、 │
 │      │            │      │ 古錢   │
 ├───┼──────┼───┼────┤
 │  １０  │94年9 月15日│謝志能│ 護照   │
 │      │            │      │        │
 ├───┼──────┼───┼────┤
 │ １１ │94年9 月15日│葉淑美│長方形女│
 │      │            │      │用皮夾、│
 │      │            │      │悠遊卡、│
 │      │            │      │SOGO百貨│
 │      │            │      │記帳卡  │
 ├───┼──────┼───┼────┤
 │  １２│94年9 月15日│王新景│ 護照、 │
 │      │            │      │ 台胞證 │
 ├───┼──────┼───┼────┤
 │  １３│94年9 月15日│扶明雄│ 護照、 │
 │      │            │      │ 台胞證 │
 ├───┼──────┼───┼────┤
 │  １４│94年9 月15日│林紹華│ 護照   │
 ├───┼──────┼───┼────┤
 │  １５│94年9月15日 │范丹齡│ 休旅車 │
 │      │            │      │ 併(編號│
 │      │            │      │ 8之車牌│
 │      │            │      │ )      │
 ├───┼──────┼───┼────┤
 │  １６│94年10月1 日│邱正好│ 護照   │
 ├───┼──────┼───┼────┤
 │  １７│94年10月1 日│靳杏錦│ LV女用 │
 │      │            │      │ 皮包   │
 ├───┼──────┼───┼────┤
 │  １８│94年10月30日│沈焟乾│ 手機1支│
 ├───┼──────┼───┼────┤
 │  １９│94年10月30日│曾莊翠│ 手機2支│
 │      │            │娥    │        │
 ├───┼──────┼───┼────┤
 │  ２０│94年10月30日│謝宜芳│卡拉OK主│
 │      │            │      │機      │
 ├───┼──────┼───┼────┤
 │  ２１│94年10月30日│楊曜仰│身分證  │
 ├───┼──────┼───┼────┤
 │  ２２│94年10月30日│楊黃鳳│健保卡、│
 │      │            │珠    │機車駕照│
 │      │            │      │、信用卡│
 │      │            │      │ 贈送   │
 ├───┼──────┼───┼────┤
 │  ２３│94年10月30日│蕭金生│護照、郵│
 │      │            │      │局存款簿│
 └───┴──────┴───┴────┘


司法院資訊處製作；財團法人民間司法改革基金會備份。
